【裁判字號】    98,聲減,369
【裁判日期】    980917
【裁判案由】    聲請減刑及定應執行刑
【裁判全文】
臺灣高等法院刑事裁定                 98年度聲減字第369號
聲  請  人
即  受刑人  甲○○
                    現於臺灣澎湖監獄執行中
上列受刑人因違反肅清煙毒條例等案件，已經判決罪刑確定，經
聲請減刑及定應執行之刑，本院裁定如下：
    主  文
聲請駁回。
    理  由
一、聲請意旨略以：受刑人甲○○(一)於民國81年間犯麻藥、煙毒
    等罪，經判處有期徒刑四年九月，於85年5 月22日假釋。(二)
    於86年間犯麻藥及煙毒等罪，經判處有期徒刑四年。(三)於88
    年間犯販賣毒品罪，經判處有期徒刑十二年。又上揭(一)之罪
    經撤銷假釋後之殘餘刑期為二年十一月又二十日，與後續(二)
    之四年、(三)之十二年徒刑（自88年8 月12日起至107 年4 月
    7 日止），係合併計算刑期，接續執行，亦無從割裂；且因
    撤銷假釋執行殘餘刑期，其撤銷之原因事實發生在86年刑法
    第79條之1 修正施行前者，依修正前之刑法第79條之1 規定
    合併計算其殘餘刑期與他刑應執行之期間，中華民國刑法施
    行法第7 條之1 第2 項前段定有明文。上揭(一)、(二)之罪應符
    合中華民國九十六年罪犯減刑條例之規定，爰聲請就上揭(一)
    、(二)之罪減刑並定其應執行之刑（受刑人甲○○罪名一覽表
    詳附表一、二所示），並引最高法院97年度台抗字第214 號
    裁定為據云云。
二、按中華民國九十六年罪犯減刑條例第8 條第1 項規定：「依
    本條例應減刑之罪，已經判決確定尚未執行或執行未完畢者
    ，由檢察官或應減刑之人犯，聲請最後審理事實之法院裁定
    之。」是聲請減刑，以應減刑之罪已判決確定，而於該條例
    施行之日，尚未執行或執行未完畢者為限。又86年11月26日
    增訂公布、同年月28日施行之刑法施行法第7 條之1 第2 項
    規定：「因撤銷假釋執行殘餘刑期，其撤銷之原因事實發生
    在86年刑法第79條之1 修正施行前者，依修正前之刑法第79
    條之1 規定合併計算其殘餘刑期與他刑應執行之期間。但其
    原因事實行為終了或犯罪結果之發生在86年刑法第77條修正
    施行後者，不在此限。」亦即二以上有期徒刑併執行者，其
    中一有期徒刑因撤銷假釋而執行殘餘刑期時，倘其撤銷假釋
    之原因事實發生在前開刑法第79條之1 第5 項增訂施行前者
    ，其殘餘刑期雖已全部執行完畢，仍應適用刑法第77條所定
    「得許假釋」最低應執行之期間合併計算之規定，與其他併
    執行之有期徒刑合併計算執行期間，難認該撤銷假釋之有期
    徒刑已執行完畢（最高法院97年度台抗字第201 號參照）。
    可知因撤銷假釋執行殘餘刑期，其撤銷之原因事實發生在86
    年刑法第79條之1 修正施行後者，則不再適用之列。
三、查：
  1.受刑人前因附表一編號1、2違反違反麻醉藥品管理條例等案
    件，其中非法施用麻醉藥品罪、違反藥事法罪部分，經本院
    以83年度訴字第3861號判決分別判處有期徒刑七月、六月，
    應執行有期徒刑一年確定在案，受刑人於83年11月10日入監
    執行（徒刑起算日83年11月7 日），指揮書執行完畢日期84
    年11月6 日；又因附表一編號3、4違反肅清煙毒條例等案件
    ，其中非法吸用麻醉藥品罪、施用毒品罪部分，經臺灣桃園
    地方法院以83年度訴字第1520號判決分別判處有期徒刑六月
    、三年四月，應執行有期徒刑三年八月確定在案，經接續執
    行，徒刑起算日期84年11月7 日，指揮書執行完畢日期88年
    5 月5 日；上開四罪嗣經臺灣桃園地方法院以84年度聲字第
    863 號裁定應執行之刑為有期徒刑四年九月確定，徒刑起算
    日期83年11月7 日，指揮書執行完畢日期88年6 月5 日，於
    85年5 月22日縮短刑期假釋出監。
  2.受刑人於假釋中於86年4 月中旬至86年6 月17日止又犯附表
    二編號1、2非法吸用麻醉藥品、施用煙毒罪，經臺灣桃園地
    方法院以86年度訴字第910 號判決判處有期徒刑八月、三年
    六月，應執行有期徒刑四年，並經本院於86年12月22日以86
    年度上訴字第5791號判決上訴駁回確定在案。嗣經法務部撤
    銷上開假釋，應入監執行殘刑有期徒刑二年十一月又二十日
    ，嗣因逃匿未依法到案執行，經臺灣桃園地方法院檢察署於
    87年5 月27日發布通緝，於88年4 月8 日緝獲，先執行另案
    強制戒治，再接續執行殘刑有期徒刑二年十一月又二十日，
    徒刑起算日期88年8 月12日，指揮書執行完畢日期91年7 月
    31日。上揭本院以86年度上訴字第5791號判決上訴駁回確定
    之受刑人於假釋後所犯非法吸用麻醉藥品、施用煙毒罪有期
    徒刑四年，徒刑起算日期91年8 月1 日，指揮書執行完畢日
    期95年4 月7 日等情，有本院被告前案紀錄表、臺灣桃園地
    方法院檢察署檢察官91年度執甲字第1533號執行指揮書、86
    年12月5 日臺灣臺中監獄報請撤銷假釋報告表及臺灣桃園、
    臺北、澎湖監獄受刑人成績記分總表影本及本院90年度上訴
    字第1819號判決在卷可稽。綜上，可知本件受刑人上開二以
    上有期徒刑併執行者，其中一有期徒刑因撤銷假釋而執行殘
    餘刑期時，其撤銷假釋之原因事實發生在前開刑法第79條之
    1 第5 項增訂施行（86年11月11月26日增訂公布，同年月28
    日施行）之後。揆諸上開說明，受刑人因撤銷假釋而執行殘
    餘刑期時，其撤銷假釋之原因事實發生在前開刑法第79條之
    1 第5 項增訂施行之後，自無適用刑法第77條所定「得許假
    釋」最低應執行之期間合併計算之規定甚明。
  3.另受刑人雖引最高法院97年度台抗字第214 號裁定為據，但
    查該裁定要旨：因撤銷假釋執行殘餘刑期，其撤銷之原因事
    實發生在86年刑法第79條之1 修正施行前者，依修正前之刑
    法第79條之1 規定合併計算其殘餘刑期與他刑應執行之期間
    ，刑法施行法第7 條之1 第2 項前段定有明文。而本件受刑
    人撤銷假釋執行殘餘刑期，其撤銷原因事實發生在86年刑法
    第79條之1 修正施行後，已如前述，則本件受刑人之情狀與
    上述最高法院裁定要旨不符，不得比附援引。
四、受刑人所犯上揭(一)、(二)之罪均已執行完畢，詳如前述，則受
    刑人聲請減刑即與中華民國九十六年罪犯減刑條例第8 條第
    1 項所定得聲請減刑之要件不符，自不得減刑。受刑人以上
    揭各罪係接續執行，主張上揭(一)、(二)之罪尚未執行完畢，顯
    不可採。另按裁判確定前犯數罪者，併合處罰之，有二裁判
    以上者，依刑法第51條規定，定其應執行之刑，同法第50條
    、第53條分別定有明文。是數罪併罰有二裁判以上者，固得
    定其應執行之刑，惟以裁判確定前所犯為前提，若於一罪之
    裁判確定後又犯他罪，僅能併予執行，不能依刑法第51條定
    其應執行之刑。又受刑人係在上揭(一)之罪之判決確定後，犯
    上揭(二)之罪，僅能併予執行，不能依刑法第51條定其應執行
    之刑。
五、綜上所述，本件受刑人之聲請於法不合，應予駁回。
中    華    民    國    98    年    9     月    17    日
                  刑事第四庭  審判長法  官  陳筱珮
                                    法  官  陳玉雲
                                    法  官  邱滋杉
以上正本證明與原本無異。
如不服本裁定，應於收受送達後五日內向本院提出抗告狀。
                                    書記官  劉貞達
中    華    民    國    98    年    9     月    17    日


司法院資訊處製作；財團法人民間司法改革基金會備份。
